臺灣臺南地方法院刑事裁定
111年度聲字第828號
聲  請  人  臺灣臺南地方檢察署檢察官
受  刑  人  黃鳳如



上列聲請人因對受刑人數罪併罰有二裁判以上，聲請定其應執行
之刑（111年度執聲字第594號），本院裁定如下：
    主  文
黃鳳如所犯如附表所示之罪刑，應執行有期徒刑壹年捌月，如易
科罰金，以新臺幣壹仟元折算壹日。
    理  由
一、聲請意旨略以：受刑人黃鳳如因違反毒品危害防制條例案件
    ，先後經判決確定（如附表），符合數罪併罰之要件，應依
    刑法第53條及第51條第5款之規定，聲請定其應執行之刑，
    爰依刑事訴訟法第477條第1項規定聲請裁定。
二、按裁判確定前犯數罪者，併合處罰之；數罪併罰，有二裁判
    以上者，依第51條之規定，定其應執行之刑，刑法第50條第
    1 項前段、第53條分別定有明文。又數罪併罰，分別宣告其
    罪之刑，依下列各款定其應執行者：……五、宣告多數有期徒
    刑者，於各刑中之最長期以上，各刑合併之刑期以下，定其
    刑期。但不得逾30年。刑法第51條第5款亦有明文。又刑法
    第41條第1項前段之規定，於數罪併罰之數罪均得易科罰金
    ，其應執行之刑逾6月者，亦適用之，刑法第41條第8項定有
    明文。故對於數罪併罰，數宣告刑均得易科罰金，而定應執
    行之刑逾6月之案件，仍得易科罰金。又法律上屬於自由裁
    量事項，尚非概無法律性之拘束，在法律上有其外部界限及
    內部界限。前者法律之具體規定，使法院得以具體選擇為適
    當裁判，此為自由裁量之外部界限。後者法院為自由裁量時
    ，應考量法律之目的，法律秩序之理念所在，此為自由裁量
    之內部界限。法院為裁判時，二者均不得有所踰越。在數罪
    併罰而有二裁判以上，應定其應執行刑之案件，法院所為刑
    之酌定，固屬自由裁量事項，然對於法律之內、外部界限，
    仍均應受其拘束（最高法院94年度台非字第21號判決意旨參
    照）。
三、經查：
　㈠受刑人因犯如附表所示之罪，經本院先後判處如附表所示之
    罪刑，均確定在案，有卷內所附該判決及臺灣高等法院被告
    前案紀錄表各1份在卷可稽。
　㈡受刑人所犯如附表編號1至8所示之罪刑，業經本院以109年度
    聲字第2109號裁定，定其應執行刑為有期徒刑1年6月，並於
    民國109年12月25日確定，依上開最高法院裁判意旨，本院
    應受裁量權內部界限之拘束，於定本件應執行刑時，自不得
    逾1年9月之範圍。
　㈢聲請人依法向本院聲請定其應執行之刑，本院參酌刑事訴訟
    法第370條所揭示之不利益變更禁止原則及規範目的，綜合
    考量所犯數罪犯罪類型、侵害法益、各別刑罰規範之目的、
    輕重罪間體系之平衡、整體犯罪非難評價、各罪彼此間之關
    聯性（例如：數罪犯罪時間、空間、各行為所侵害法益之專
    屬性或同一性、數罪對法益侵害之加重效應）、各次犯行與
    被告前案紀錄之關聯性、罪數所反映被告之人格特性與犯罪
    傾向、數罪對法益侵害之加重效應及刑罰之內部界限、對被
    告施以矯正之必要性，暨考量受刑人之意見（見本院陳述意
    見調查表），爰定其應執行之刑如主文所示，而本件受刑人
    所犯如附表所示應數罪併罰之各罪，均得易科罰金，爰併依
    刑法第41條第1項前段、第8項規定，就所定應執行之刑諭知
    如易科罰金之折算標準，附此敘明。
四、依刑事訴訟法第477條第1項，刑法第53條、第51條第5款、
    第41條第1項前段、第8項，裁定如主文。　　
中　　華　　民　　國　　111 　年　　6 　　月　　 9　　日
　　　　　　　　　刑事第八庭  法　官　陳碧玉
以上正本證明與原本無異。
如不服本裁定，應於收受送達後5日內向本院提出抗告狀。（應
附繕本）
　　　　　　　　　　　　　　　書記官　詹淳涵　　　　　　
中　　華　　民　　國　　111 　年　　6 　　月　　9 　　日
　　　　　　　　　
　　　　　　　　　
附表：受刑人「黃鳳如」定應執行刑案一覽表
編    號  1 2 3 罪    名  施用第二級毒品 施用第二級毒品 施用第二級毒品 宣 告 刑  有期徒刑3月 有期徒刑3月 有期徒刑4月 犯罪日期  108年11月19日 108年11月29日 108年12月14日或15日 偵查機關 年度案號  臺灣臺南地方檢察署 109年度毒偵字第357號等 臺灣臺南地方檢察署 109年度毒偵字第357號等 臺灣臺南地方檢察署 109年度毒偵字第685號 最後事實審 法院 臺灣臺南地方法院 臺灣臺南地方法院 臺灣臺南地方法院  案號 109年度簡字第966號 109年度簡字第966號 109年度簡字第1363號  判決日 109年4月17日 109年4月17日 109年5月6日 確 定 判 決 法院 臺灣臺南地方法院 臺灣臺南地方法院 臺灣臺南地方法院  案號 109年度簡字第966號 109年度簡字第966號 109年度簡字第1363號  確定日 109年5月25日 109年5月25日 109年6月15日 備     註  臺灣臺南地方檢察署 110年度執更緝字第135號 臺灣臺南地方檢察署 110年度執更緝字第135號 臺灣臺南地方檢察署 110年度執更緝字第135號   編號1至8經定執行刑為有期徒刑1年6月   

編    號  4 5 6 罪    名  施用第二級毒品 施用第二級毒品 施用第二級毒品 宣 告 刑  有期徒刑4月 有期徒刑3月 有期徒刑3月 犯罪日期  109年2月21日 107年12月26日凌晨4時38分採尿回溯120小時內某時 108年4月28日 偵查機關 年度案號  臺灣臺南地方檢察署 109年度毒偵字第1032號 臺灣臺南地方檢察署109年度撤緩毒偵字第192號等 臺灣臺南地方檢察署109年度撤緩毒偵字第192號等 最後事實審 法院 臺灣臺南地方法院 臺灣臺南地方法院 臺灣臺南地方法院  案號 109年度簡字第1726號 109年度簡字第2152號 109年度簡字第2152號  判決日 109年6月3日 109年7月6日 109年7月6日 確 定 判 決 法院 臺灣臺南地方法院 臺灣臺南地方法院 臺灣臺南地方法院  案號 109年度簡字第1726號 109年度簡字第2152號 109年度簡字第2152號  確定日 109年6月30日 109年8月17日 109年8月17日 備     註  臺灣臺南地方檢察署 110年度執更緝字第135號 臺灣臺南地方檢察署 110年度執更緝字第135號 臺灣臺南地方檢察署 110年度執更緝字第135號   編號1至8經定執行刑為有期徒刑1年6月   

編    號  7 8 9 罪    名  施用第二級毒品 施用第二級毒品 施用第二級毒品 宣 告 刑  有期徒刑4月 有期徒刑4月 有期徒刑3月 犯罪日期  109年3月9日上午9時59分採尿回溯96小時內某時 109年3月20日 108年9月26日上午10時43分採尿回溯120小時內某時 偵查機關 年度案號  臺灣臺南地方檢察署109年度毒偵字第1248號等 臺灣臺南地方檢察署109年度毒偵字第1248號等 臺灣臺南地方檢察署 110年度毒偵緝字第209號 最後事實審 法院 臺灣臺南地方法院 臺灣臺南地方法院 臺灣臺南地方法院  案號 109年度簡字第2232號 109年度簡字第2232號 111年度簡字第648號  判決日 109年8月25日 109年8月25日 111年3月18日 確 定 判 決 法院 臺灣臺南地方法院 臺灣臺南地方法院 臺灣臺南地方法院  案號 109年度簡字第2232號 109年度簡字第2232號 111年度簡字第648號  確定日 109年10月5日 109年10月5日 111年4月18日 備     註  臺灣臺南地方檢察署 110年度執更緝字第135號 臺灣臺南地方檢察署 110年度執更緝字第135號 臺灣臺南地方檢察署 111度執字第3327號   編號1至8經定執行刑為有期徒刑1年6月